臺灣臺南地方法院臺南簡易庭民事裁定
110年度南簡聲字第39號
聲  請  人  石進億即祥祐電器空調企業社

            林美珠  


相  對  人  格上汽車租賃股份有限公司

法定代理人  陳俊    
上列當事人間聲請停止執行事件，本院裁定如下：
    主    文
本件移送臺灣臺北地方法院。
    理    由
一、聲請意旨略以：相對人前向臺灣臺北地方法院（下稱臺北地
    院）聲請核發110年度司票字第6971號本票裁定確定後，執
    上開裁定向本院聲請強制執行，經本院以110年度司執字第8
    1430號受理。今聲請人已具狀向臺北地院提起確認本票債權
    不存在之訴，爰依非訟事件法第195條規定，聲請准予供擔
    保後停止執行等語。
二、按訴訟之全部或一部，法院認為無管轄權者，依原告聲請或
    依職權以裁定移送於其管轄法院，民事訴訟法第28條第1項
    定有明文。此為強制執行法及非訟事件法所準用，強制執行
    法第30條之1及非訟事件法第5條亦有明定。次按有回復原狀
    之聲請，或提起再審或異議之訴，或對於和解為繼續審判之
    請求，或提起宣告調解無效之訴、撤銷調解之訴，或對於許
    可強制執行之裁定提起抗告時，法院因必要情形或依聲請定
    相當並確實之擔保，得為停止強制執行之裁定，強制執行法
    第18條第2項定有明文。而所謂之法院係指受理回復原狀之
    聲請、再審或異議之訴等之法院，而非實施強制執行之執行
    法院，受訴法院包括第一、二、三審之法院，以訴訟繫屬為
    斷。又依非訟事件法第195條第3項規定，發票人主張本票債
    權不存在而提起確認之訴，惟不合於同條第1項之規定者，
    法院依發票人聲請，得許其提供相當並確實之擔保，停止強
    制執行，此之「法院」亦係指確認本票債權不存在之訴之審
    判法院而言，其他法院或執行法院就是否命供擔保、如何之
    擔保始為相當，並無審究之權，自不得就停止執行之聲請為
    裁定。
三、經查，聲請人已向臺北地院提起確認本票債權不存在之訴，
    並經該院臺北簡易庭以110年度北簡字第12380號受理乙節，
    此有聲請人所提出之開庭通知書、臺北地院110年度北補字
    第1069號裁定及裁判費收據等件為憑，而本件聲請人聲請停
    止執行，揆諸前揭說明，該確認本票債權不存在事件既已繫
    屬於臺北地院，則本件停止強制執行之聲請事件依法亦應由
    臺北地院管轄。茲聲請人向無管轄權之本院聲請，顯係違誤
    ，爰依職權將本件移送於該管轄法院。　
四、依首開法條，裁定如主文。
中　　華　　民　　國　　110 　年　　9 　　月　　29 　 日
 　　　  　　　　   臺南簡易庭  法  官  陳䊹伊
以上正本係照原本作成。
如對本裁定抗告須於收受裁定正本後10日內向本院提出抗告狀，
並應繳納抗告費新台幣1,000元整。
中　　華　　民　　國　　110 　年　　9 　　月　　29 　 日
                                書記官  王美韻